【裁判字號】    97,聲,927
【裁判日期】    970530
【裁判案由】    發還擔保金
【裁判全文】
臺灣板橋地方法院民事裁定               97年度聲字第927號
聲  請  人
即  債權人  明顯木業有限公司
法定代理人  乙○○
相  對  人
即  債務人  上佳木材有限公司
法定代理人  甲○○
上列聲請人聲請發還擔保金事件，本院裁定如下：
    主      文
聲請人於臺灣士林地方法院九十四年度存字第三○七四號擔保提
存事件一案所提存之擔保物臺灣中小企業銀行建成分行可轉讓定
期存單，面額新臺幣伍拾萬元券壹張（號碼：ＣＤＦ○○三八二
八）及面額新臺幣壹拾萬元券壹張（號碼：ＣＤＬ○○五八五二
），合計新臺幣陸拾萬元准予發還。
聲請程序費用由相對人負擔。
    理      由
一、按訴訟終結後，供擔保人證明已定20日以上之期間，催告受
    擔保利益人行使權利而未行使，或法院依供擔保人之聲請，
    通知受擔保利益人於一定期間內行使權利並向法院為行使權
    利之證明而未證明者，法院應依供擔保人之聲請，以裁定命
    返還其提存物或保證書，民事訴訟法第104 條第1 項第3 款
    定有明文，依同法第106 條之規定，於其他依法令供訴訟上
    之擔保者，亦準用之。
二、本件聲請意旨略以：聲請人與相對人間假扣押事件，前依本
    院94年度裁全字第11439 號民事裁定，為擔保假扣押，曾提
    供如主文第1 項所示之定期存單為擔保物，並以臺灣士林地
    方法院94年度存字第3074號提存事件提存後，聲請對相對人
    之財產予以假扣押在案。茲因已於訴訟終結後定20日以上之
    期間催告相對人行使權利而未行使，為此提出本院94年度裁
    全字第11439 號民事裁定、95年度促字第14285 號支付命令
    暨確定證明書、民國97年1 月18日板院輔民團96年度聲字第
    2222號函、臺灣士林地方法院94年度存字第3074號提存書、
    96年11月23日士院鎮94執全康2405字第0960337324號函、債
    權憑證等影本各1 件，聲請發還擔保金等語。
三、經查聲請人前開主張，業據其提出上開證據為證，並經本院
    依職權調閱臺灣士林地方法院94年度執全字第2405號執行卷
    、94年度存字第3074號擔保提存卷及本院96年度聲字第2222
    號聲請催告行使權利卷核閱屬實，復有臺灣士林地方法院97
    年5 月5 日士院木民科字第0970315456號函1 紙及本院民事
    紀錄科查詢表4 紙在卷為證，聲請人之聲請意旨核與民事訴
    訟法第104 條第1 項第3 款規定相符，應予准許。
四、爰依民事訴訟法第95條、第78條，裁定如主文。
中    華    民    國    97    年    5     月    30    日
                  民事第三庭    法  官  王瑜玲
以上正本證明與原本無異。
如不服本裁定應於送達後10日內向本院提出抗告狀，並應繳納抗
告裁判費新臺幣1,000元整。
中    華    民    國    97    年    5     月    30    日
                                書記官  黃美雲


司法院資訊處製作；財團法人民間司法改革基金會備份。
